# 以发行权益性证券取得的长期股权投资的公允价值如何确定？

提问人：wufaxian 时间：2019-10-21 18:51:06
你发行权益性证券取得的长期股权投资了（非同一控制，非合并），应当按照发行权益性证券的公允价值作为初始投资成本。
---------实务中如果发行的权益性证券是非上市公司的股份，那么公允价值如何确定？

回答人：chenyiwei
实务中一般都会在相关协议中约定发行价格，同时也可以与所取得的股权投资的评估值（或其他方式确定的公允价值）进行交叉验证。如果取得股权的公允价值更容易、更可靠地确定，在确定交易整体公允的前提下，也可以采用取得的股权投资的公允价值。